臺灣高等法院刑事判決　　　　　　　　99年度上訴字第4262號
上　訴　人
即　被　告　黃傑浩
指定辯護人　本院公設辯護人陳德仁
上列上訴人因違反槍砲彈藥刀械管制條例等案件，不服臺灣新竹
地方法院99年度訴緝字第21號，中華民國99年10月22日第一審判
決（起訴案號：臺灣新竹地方法院檢察署89年度偵字第1857號）
，提起上訴，本院判決如下：
    主  文
上訴駁回。
    事  實
一、黃傑浩明知可發射子彈具有殺傷力之槍枝、具有殺傷力之子
    彈及彈藥主要組成零件，均係槍砲彈藥刀械管制條例所公告
    列管之物品，非經中央主管機關許可，不得製造、持有，竟
    分別為下列犯行：
  (一)黃傑浩先於民國89年2、3月間某日，至新竹市○○路○段976
    號幻象二千商行，以每支新臺幣（下同）6,500 元之代價，
    購得不具殺傷力之仿SMITH ＆WESSON廠轉輪手槍製造之金屬
    玩具手槍、仿WALTHER 廠半自動手槍製造之金屬玩具手槍各
    乙支，並獲贈玩具子彈15顆，一星期後，又於不詳地點，以
    不詳代價，向真實姓名年籍不詳綽號「小西」之成年男子購
    得不具殺傷力之仿COLT廠半自動手槍製造之金屬玩具手槍乙
    支，同時獲贈具有殺傷力之由玩具子彈改造而成具直徑約6m
    m 金屬彈頭之子彈5 顆（其中2 顆業經試射用罄），及雙基
    片狀發射火藥乙盒（驗餘淨重0.47公克），而未經許可，持
    有上開具有殺傷力之子彈及彈藥主要組成零件。
  (二)越數日，黃傑浩復另行起意，基於製造可發射子彈具有殺傷
    力之改造手槍之犯意，在新竹市○○街53巷18號真善美汽車
    旅館107號房內，以其所有之電鑽車通上開仿SMITH＆WESSON
    廠轉輪手槍製造之金屬玩具手槍、仿COLT廠半自動手槍製造
    之金屬玩具手槍之槍管或轉輪內阻鐵，而未經許可製造可發
    射子彈具有殺傷力之改造手槍2 支（槍枝管制編號分別為：
    0000000000號、0000000000號），至於前揭仿WALTHER 廠半
    自動手槍製造之金屬玩具手槍之槍管內阻鐵雖遭黃傑浩車通
    （槍枝管制編號為：0000000000號），惟於組裝時因操作不
    當，致槍管與槍身斷裂分離，而不具殺傷力。
二、嗣警於89年3 月27日晚上11時20分許，在上址真善美汽車旅
    館107 號房臨檢查獲黃傑浩，並在黃傑浩手提包及屋內天花
    板上扣得具有殺傷力之改造手槍2 支（槍枝管制編號分別為
    ：0000000000號、0000000000號）、不具殺傷力之改造手槍
    乙支（槍枝管制編號為：0000000000號）、改造子彈5 顆（
    其中2 顆業經試射用罄）、雙基片狀發射火藥乙盒（驗餘淨
    重0.47公克）、電鑽乙支、電動鑽頭乙組、電動鑽頭乙盒、
    電動鑽頭3 支、瞬間膠乙瓶、鉗子4支、銼刀2支、火焰筆乙
    支、瓦斯瓶乙瓶、螺絲起子4 支、夾子乙支、榔頭乙支、潤
    滑油乙瓶、玩具子彈15顆、玩具模型槍分解圖4本、鋼管3支
    等物，始循線查悉上情。
三、案經新竹市警察局第三分局報告臺灣新竹地方法院檢察署檢
    察官偵查起訴。
    理  由
壹、程序部分：
一、檢察官原起訴上訴人即被告黃傑浩之犯罪事實，除上開違反
    槍砲彈藥刀械管制條例之犯行外，另亦起訴被告犯有侵占及
    變造特種文書之犯行。原審以被告所犯侵占遺失物及變造特
    種文書二罪間有牽連犯關係，依舊法從一重之變造特種文書
    罪處斷，判處有期徒刑3 月；又未經許可，持有彈藥之主要
    組成零件，判處有期徒刑8 月，併科罰金3 萬元；又未經許
    可，製造可發射子彈具有殺傷力之改造手槍，判處有期徒刑
    5 年2 月，併科罰金10萬元，並定應執行有期徒刑5 年6 月
    ，併科罰金12萬元，罰金如易服勞役，以1 仟元折算1 日。
    檢察官未提起上訴，被告原就原判決全部不服，提起上訴，
    然於100 年1 月17日本院行準備程序時，就侵占及變造特種
    文書部分撤回上訴，有撤回上訴聲請書可稽（見本院卷第45
    頁），是本院僅就被告被訴違反槍砲彈藥刀械管制條例部分
    為審理，合先敘明。
二、按被告以外之人（包括證人、鑑定人、告訴人、被害人及共
    同被告等）於審判外之陳述雖不符刑事訴訟法第159條之1至
    之4等4條之規定，而經當事人於審判程序同意作為證據，法
    院審酌該言詞陳述或書面陳述作成時之情況，認為適當者，
    亦得為證據；當事人、代理人或辯護人於法院調查證據時，
    知有刑事訴訟法第159條第1項不得為證據之情形，而未於言
    詞辯論終結前聲明異議者，視為有前項之同意，同法第159
    條之5 定有明文。立法意旨在於傳聞證據未經當事人之反對
    詰問予以核實，原則上先予排除。惟若當事人已放棄反對詰
    問權，於審判程序中表明同意該等傳聞證據可作為證據；或
    於言詞辯論終結前未聲明異議，基於尊重當事人對傳聞證據
    之處分權，及證據資料愈豐富，愈有助於真實發見之理念，
    且強化言詞辯論主義，使訴訟程序得以順暢進行，上開傳聞
    證據亦均具有證據能力。查本件下列所引用之被告以外之人
    於審判外之供述或非供述證據，因公訴人、被告暨其辯護人
    均未於原審及本院準備程序、審判程序中表示意見，且迄至
    言詞辯論終結前未再聲明異議，而本院審酌上開供述或非供
    述等證據資料製作時之情況，無不當取供及證明力明顯過低
    之瑕疵，認以之作為證據應屬適當，故揆諸前開規定，認前
    揭證據資料均應有證據能力，附此敘明。
貳、實體部分：
一、認定犯罪事實所憑之證據及理由：
  (一)上揭犯罪事實，業據被告黃傑浩於原審準備程序及審理時坦
    承不諱（見原審訴緝字卷第23、80頁），核與證人即幻象二
    千商行負責人之妻詹淑芬、承辦警員陳道明於警詢、偵訊時
    之證述情節（見偵查卷第111 、116 、117 、121 、122 頁
    ）大致相符，此外，並有新竹市警察局第三分局檢查紀錄乙
    份（見偵查卷第3 、4 頁）、採證照片4 張（見偵查卷第25
    頁）附卷為憑，且查：
    1.事實欄一、(一)所示犯行部分：
      (1)復有改造子彈5 顆（保管字號：89年度黃保管字第40號
        ，扣押物品清單見偵查卷第109 頁）、火藥乙盒（扣押
        物品清單見偵查卷第21頁）扣案可考。
      (2)又扣案之改造子彈、火藥於偵查中經送請內政部警政署
        刑事警察局分別以試射法、呈色試驗法、薄層層析法、
        掃瞄式電子顯微鏡／X-射線能譜分析法鑑驗，其鑑驗結
        果為：送鑑子彈5 顆，認均係由玩具子彈改造而成（
        具直徑約6mm之金屬彈頭），經採樣2顆試射，均可擊發
        ，認均具殺傷力；送鑑黑色火藥實際毛重2.52公克，
        淨重1.57公克，取1.10公克化驗，餘0.47公克，檢出硝
        化纖維（Nitrocellulose）、硝化甘油（Nitroglyceri
        ne）等成分，認係雙基片狀發射火藥等情，此有內政部
        警政署刑事警察局89年4月10日刑鑑字第43166號、89年
        4月19日刑鑑字第43164號鑑驗通知書各乙紙附卷可稽（
        見偵查卷第72、74頁），足見上開改造子彈確實具有殺
        傷力無訛，另雙基片狀發射火藥係屬內政部86年11月24
        日台（86）內警字第8670683 號公告之彈藥主要組成零
        件，亦有內政部99年9 月30日內授警字第0990871942號
        函乙紙在卷可證（見原審訴緝字第21號卷第58-1頁）。
    2.事實欄一、(二)所示犯行部分：
      (1)復有改造手槍3 支（保管字號：89年度黃保管字第40號
        ，扣押物品清單見偵查卷第108 頁）、電鑽乙支、電動
        鑽頭乙組、電動鑽頭乙盒、電動鑽頭3 支（保管字號：
        89年度保管字第697 號，扣押物品清單見偵查卷第66、
        67頁）扣案可憑。
      (2)又扣案之改造手槍3 支於偵查中經送請內政部警政署刑
        事警察局以性能檢驗法、試射法鑑驗結果，證實：送
        鑑手槍乙支（槍枝管制編號：0000000000號），認係由
        仿COLT廠半自動手槍製造之金屬玩具手槍車通槍管內阻
        鐵改造而成之改造手槍，機械性能良好，可擊發適用子
        彈，認具殺傷力；送鑑手槍乙支（槍枝管制編號：00
        00000000號），認係由仿SMITH ＆WESSON廠轉輪手槍製
        造之金屬玩具手槍車通槍管及轉輪內阻鐵改造而成之改
        造手槍，機械性能良好，可擊發適用子彈，認具殺傷力
        ；送鑑手槍乙支（槍枝管制編號：0000000000號），
        認係由仿WALTHER 廠半自動手槍製造之金屬玩具手槍車
        通槍管內阻鐵改造而成之改造手槍，惟槍管與槍身分離
        ，依現狀，認不具殺傷力等情，有前開內政部警政署刑
        事警察局89年4 月10日刑鑑字第43166 號鑑驗通知書乙
        紙在卷足查（見偵查卷第72頁）。另上揭所示由仿SM
        ITH ＆WESSON廠轉輪手槍製造之金屬玩具手槍改造而成
        之改造手槍（槍枝管制編號：0000000000號）再經原審
        函請內政部警政署刑事警察局檢視鑑定，亦確認該槍枝
        撞（擊）針結構完整且槍枝擊發功能正常，可供擊發適
        用子彈使用，認具殺傷力等情，有內政部警政署刑事警
        察局99年9 月16日刑鑑字第0990128085號函乙紙附卷足
        稽（見原審訴緝字第21號卷第47、48頁），顯見前開改
        造手槍2 支（槍枝管制編號分別為：0000000000號、00
        00000000號）確均屬具有殺傷力之槍枝違禁物甚明；被
        告於本院審理時辯稱：槍枝本身的金屬材質是鋁而非鐵
        ，結構不夠強，應無殺傷力云云，尚非可採。
  (二)綜上所述，被告上開自白內容應與事實相符，可以採信，本
    案事證已臻明確，辯護人請求重新鑑定槍枝殺傷力乙節，核
    無必要，被告犯行均堪認定，自應依法予以論罪科刑。
二、新舊法之比較適用：
  (一)按被告行為後，94年2月2日修正公布之刑法（下稱新法）已
    於95年7月1日施行，新法第2條第1項「行為後法律有變更者
    ，適用行為時之法律。但行為後之法律有利於行為人者，適
    用最有利於行為人之法律」之規定，係規範行為後法律變更
    所生新舊法律比較適用之準據法，於新法施行後，自應適用
    新法第2條第1項之規定，為「從舊從輕」之原則為比較。而
    新法第2 條第2項，則為同條第1項之特別規定，於新法施行
    後，關於非拘束人身自由之保安處分，應依新法第2條第2項
    之規定，適用裁判時之法律。又新法第35條，乃刑之重輕之
    法定次序與標準，應適用裁判時之新法第35條之規定。新法
    第2條第1項係採「從舊從輕」原則，適用最有利於行為人之
    法律。且依新法第2條第1項比較時，應就罪刑有關之共犯、
    未遂犯、連續犯、牽連犯、結合犯以及累犯加重、自首減輕
    暨其他法定加減原因（如身分加減）與加減例等一切情形，
    綜其全部之結果而為比較後，予以整體適用，不能割裂而分
    別適用有利益之條文。又關於易科罰金之折算標準、易服勞
    役之折算標準及期限、罰金與死刑是否併予執行、多數有期
    徒刑定應執行之刑時之最高刑期之限制等之修正，事涉行為
    人易刑折算標準金額之多寡與期限之長短及定執行刑時能否
    就罰金刑併予執行或有期徒刑定應執行之刑時最高度之限制
    ，亦均屬依新法第2條第1項所應比較適用法律之範圍。另拘
    束人身自由之保安處分，並非屬新法第2條第2項規定應適用
    裁判時法之範圍，除有特別規定者外，亦屬應依新法第2 條
    第1項比較適用之法律（最高法院95年5 月23日刑事庭第8次
    會議決議及最高法院24年上字第4634號、27年上字第2615號
    判例意旨可資參照）。
  (二)次按，法律有變更而須為新、舊法之比較以定其適用之目的
    ，係為保障行為人之既有法律地位不致因法律之修正而受到
    更不利益之結果並兼顧行為人之利益，非必斤斤計較於法律
    體系適用之完整性，況且基於法規之性質，如程序性之法律
    或事涉執行之緩刑規定，依法理係均應適用新法為宜，或因
    法律另有規定，如新法第2條第2項規定「非拘束人身自由之
    保安處分適用裁判時之法律」，新法施行法第3 條之1第3項
    規定「於94年1月7日刑法修正施行前犯併合處罰數罪中之一
    罪，且該數罪均符合第41條第1 項得易科罰金之規定者，適
    用90年1 月4 日修正之刑法第41條第2 項規定」，即有此情
    形，係一律適用行為時法之舊法，可知遇有法律修正而須選
    擇適用新法或舊法時，須依法規之性質或視法律是否另有規
    定，而可依個別之特性而割裂分別適用新法或舊法，至所謂
    數項經修正之法律須整體比較適用以維持法律體系之完整性
    ，應指各該法律在適用上具有「依附及相互關聯」之情形，
    準此，就罪、刑有關之規定諸如共犯、未遂犯、連續犯、牽
    連犯、結合犯以及累犯加重、自首減輕暨其他法定加減原因
    （如身分加減）與加減例等一切情形，應綜其全部之結果而
    為比較後整體適用，不能割裂而分別適用有利益之條文；即
    個別宣告刑雖屬單一之結論，然實係經綜合考量整體適用各
    相關罪、刑規定之所得，因此，宣告刑所據以決定之各相關
    罪、刑規定，顯具適用上之「依附及相互關聯」之特性，自
    須同其新、舊法整體適用。惟「易刑」或「定執行刑」係規
    範宣告刑得或應如何執行之法律，性質屬於刑之宣告後應否
    適用問題之規定，是在未為刑之宣告前亦無可能確定應否適
    用而預先選定須適用新或舊法，故其與罪、刑之規定顯不具
    適用上之「依附及相互關聯」之特性，自無須與罪、刑之規
    定同其新、舊法之整體適用，當得依其本身之性質而各別為
    新、舊、利、弊之比較後個別定其法律之適用。
  (三)經查：
    1.關於製造可發射子彈具有殺傷力之改造手槍部分：本件被
      告為警查獲時係89年3 月27日，行為時槍砲彈藥刀械管制
      條例第11條第1 項規定：「未經許可，製造、販賣或運輸
      第4 條第1 款所稱其他可發射金屬或子彈具有殺傷力之各
      式槍者，處5 年以上有期徒刑，併科新臺幣1 千萬元以
      下罰金。」；上開條文於89年7 月5 日修正公布為：「未
      經許可，製造、販賣或運輸第4 條第1 項第1 款所稱其他
      可發射金屬或子彈具有殺傷力之各式槍砲者，處5 年以上
      有期徒刑，併科新臺幣1 千萬元以下罰金。」；又槍砲彈
      藥刀械管制條例第8 條、第11條，於94年1 月26日經修正
      公布，同年月28日施行，原第11條條文刪除，該條文原規
      範之其他可發射子彈具有殺傷力之各式槍砲，移至同條例
      第8 條，修正前之該條例第11條第1 項規定：「未經許可
      ，製造、販賣或運輸第4 條第1 項第1 款所稱其他可發射
      金屬或子彈具有殺傷力之各式槍砲者，處5 年以上有期徒
      刑，併科新臺幣1 千萬元以下罰金」，修正後同條例第8
      條第1 項則規定：「未經許可，製造、販賣或運輸鋼筆槍
      、瓦斯槍、麻醉槍、獵槍、空氣槍或第4 條第1 項第1 款
      所定其他可發射金屬或子彈具有殺傷力之各式槍砲者，處
      無期徒刑或5 年以上有期徒刑，併科新臺幣1 千萬元以下
      罰金」；嗣該條例第8 條規定，又於100 年1 月5 日修正
      公布，除增列第6 項規定：「犯第1 項、第2 項或第4 項
      有關空氣槍之罪，其情節輕微者，得減輕其刑。」外，該
      條其他內容均未變動，是比較行為時法、中間時法及裁判
      時法之結果，以94年1 月26日修正前槍砲彈藥刀械管制條
      例第11條第1 項之規定較有利於被告，就被告於事實欄一
      、(二)所犯製造可發射子彈具有殺傷力之改造手槍部分即應
      依上開舊法處斷。至於事實欄一、(一)所犯之未經許可持有
      子彈罪、未經許可持有彈藥主要組成零件罪部分，因均未
      修正，即不生新舊法比較適用之問題，應各逕依現行槍砲
      彈藥刀械管制條例第12條第4 項、第13條第4 項之規定處
      斷。
    2.關於易服勞役之折算標準部分：修正前刑法第42條第2 項
      、第3 項規定：「易服勞役，以（銀元）1元以上、3元以
      下折算1日。但勞役期限不得逾6 個月。罰金總額折算逾6
      個月之日數者，以罰金總額與6 個月之日數比例折算」，
      修正後刑法第42條第3項、第5項則規定：「易服勞役以新
      臺幣1千元、2千元或3千元折算1 日。但勞役期限不得逾1
      年。罰金總額折算逾1年之日數者，以罰金總額與1年之日
      數比例折算。依前項所定之期限，亦同」，是關於罰金易
      服勞役之折算標準，若科處之罰金為新臺幣16萬2 千元以
      內時，修正前之規定係每日以新臺幣9 百元（依廢止前罰
      金罰鍰提高標準條例第2 條之規定，就其原定數額提高為
      100倍）折算1 日折算，修正後之規定係每日以新臺幣1千
      元折算，修正後之規定較有利；若科處之罰金高於新臺幣
      16萬2 千元，而低於18萬元時，依修正前之規定，係以罰
      金總額與6個月之日數比例折算，即易服勞役期限是6個月
      ，依修正後規定，則為162日以上但低於180日，是應以修
      正後規定較有利；惟若科處之罰金為新臺幣18萬元時，依
      修正前之規定，係以罰金總額與6 個月之日數比例折算，
      即易服勞役期限是6 個月，依修正後規定，則為180日即6
      個月以上（並依修正後刑法第42條第3項但書規定不得逾1
      年），則本案既係科處應執行罰金新臺幣12萬元，顯然依
      修正後刑法第42條第3 項前段罰金易服勞役之折算標準，
      較有利於被告。
    3.沒收方面：又從刑附屬於主刑，除法律有特別規定者外，
      依主刑所適用之法律，沒收為從刑種類之一，本案之主刑
      既適用修正前刑法之相關規定，則沒收自亦應均適用修正
      前刑法有關沒收之規定。
三、論罪：
  (一)核被告於事實欄一、(一)持有具殺傷力改造子彈部分，所為係
    犯槍砲彈藥刀械管制條例第12條第4 項未經許可，持有子彈
    罪；至於持有雙基片狀發射火藥部分，所為則係犯同條例第
    13條第4 項未經許可，持有彈藥之主要組成零件罪。被告以
    一行為同時持有上開改造子彈及雙基片狀發射火藥，為想像
    競合犯，應從一重之持有彈藥之主要組成零件罪處斷。
  (二)核被告於事實欄一、(二)所為，係犯94年1 月26日修正前槍砲
    彈藥刀械管制條例第11條第1 項之未經許可，製造可發射子
    彈具有殺傷力之改造手槍罪。被告持有改造手槍之低度行為
    ，應為製造改造手槍之高度行為所吸收，不另論罪。
  (三)被告所犯上開持有彈藥之主要組成零件罪，暨未經許可，製
    造可發射子彈具有殺傷力之改造手槍罪2 罪間，犯意個別，
    行為互殊，應予分論併罰。
四、原審適用（94年1 月26日）修正前槍砲彈藥刀械管制條例第
    11條第1 項、槍砲彈藥刀械管制條例第12條第4 項、第13條
    第4 項，刑法第11條前段、第2 條第1 項、第42條第3 項前
    段、修正前刑法第51條第5 款、第7 款、第38條第1 項第1
    款、第2 款等規定，並審酌被告未經許可、持有子彈及彈藥
    主要組成零件，暨製造可發射子彈具殺傷力之改造手槍，所
    為對社會有潛在危險性，威脅社會秩序及人民之生命、身體
    安全，影響社會治安，犯罪所生危害不容輕忽，參以其持有
    子彈、彈藥主要組成零件數量非鉅、製造改造手槍數量2 支
    ，並未持上開違禁物品犯下其他不法犯行，犯罪後坦承犯行
    ，態度尚可等一切情狀，分別量處有期徒刑8 月、5 年2 月
    ，併科罰金3 萬元、10萬元，並與其所犯變造特種文書罪（
    原審判處有期徒刑3 月確定），定應執行有期徒刑5 年6 月
    ，併科罰金12萬元，另諭知易服勞役之折算標準；另說明被
    告犯罪時間雖在96年4 月24日以前，然被告於原審審理中經
    合法傳喚無正當理由未到庭、囑警拘提亦未果，經原審法院
    於90年3 月19日發布通緝，嗣於99年8 月23日始經緝獲到案
    ，依照中華民國96年罪犯減刑條例第5 條規定，其本件犯行
    不得予以減刑；又扣案改造子彈3 顆（另2 顆業經上述鑑定
    機關試射用罄，已不具子彈完整性，而無殺傷力，非屬違禁
    物，爰不為沒收之宣告）、雙基片狀發射火藥乙盒（驗餘淨
    重0.47公克）、可發射子彈具有殺傷力之改造手槍2 支（槍
    枝管制編號分別為：0000000000號、0000000000號），均為
    違禁物，不問屬於犯人與否，均應依修正前刑法第38條第1
    項第1 款之規定宣告沒收；另扣案電鑽乙支、電動鑽頭乙組
    、電動鑽頭乙盒、電動鑽頭3 支，均係被告所有用以犯本件
    製造可發射子彈具有殺傷力之改造手槍犯行所用之物，亦據
    被告自承無誤，爰均依修正前刑法第38條第1 項第2 款之規
    定，予以宣告沒收；至於扣案由仿WALTHER 廠半自動手槍製
    造之金屬玩具手槍改造而成之改造手槍乙支（槍枝管制編號
    為：0000000000號），因鑑驗結果認不具有殺傷力，業如上
    述，又本案其餘扣得之瞬間膠乙瓶、鉗子4 支、銼刀2 支、
    火焰筆乙支、瓦斯瓶乙瓶、螺絲起子4 支、夾子乙支、榔頭
    乙支、潤滑油乙瓶、玩具子彈15顆、玩具模型槍分解圖4 本
    、鋼管3 支等物，因均與被告所犯本件犯行無關，又非違禁
    物，故均不予以宣告沒收。經核其認事用法，均無違誤，量
    刑亦屬妥適。被告上訴意旨略以：上開所謂火藥、玩具手槍
    ，皆係被告自玩具店購得，並非自行製造，原審判刑實屬過
    重；被告固不否認有欲將上開玩具手槍貫穿阻鐵之行為，然
    此行為竟於未經實際試射之狀態下，即遭內政部警政署認定
    具有殺傷力，實難昭折服云云。惟查，上開以玩具手槍改造
    而成之手槍，確具有殺傷力，業已說明如前，且原審就刑罰
    裁量職權之行使，未逾越法律所規定之範圍，亦無濫用權限
    之情形，自不得認其量刑有何不當，雖原判決不及比較槍砲
    彈藥刀械管制條例第8 條於100 年1 月5 日修正公布之條文
    ，惟此於判決結果尚不生影響，被告上訴猶執陳詞否認犯行
    ，亦未再提出任何事證供本院審酌，其上訴為無理由，應予
    駁回。
據上論斷，應依刑事訴訟法第368條，判決如主文。
本案經檢察官張啟彬到庭執行職務。
中    華    民    國   100    年    3     月    15    日
                  刑事第一庭審判長法  官  葉騰瑞
                                  法  官  莊明彰
                                  法  官  彭政章
以上正本證明與原本無異。
如不服本判決，應於收受送達後10日內向本院提出上訴書狀，其
未敘述上訴之理由者並得於提起上訴後10日內向本院補提理由書
（均須按他造當事人之人數附繕本）「切勿逕送上級法院」。
                                  書記官  杜宜寧
中    華    民    國   100    年    3     月    15    日